【裁判字號】    96,交聲,2003
【裁判日期】    970507
【裁判案由】    交管條例聲異
【裁判全文】
臺灣板橋地方法院交通事件裁定       96年度交聲字第2003號
原處分機關  交通部公路總局臺北區監理所
異  議  人
即受處分人  甲○○
上列受處分人因違反道路交通管理處罰條例案件，對於交通部公路
總局臺北區監理所中華民國九十六年十二月三日所為之裁決處分（
北監營裁字裁四０－ＡＥＶ九０四八七七號、裁四０－ＡＥＶ九０
四八七八號），聲明異議，本院裁定如下：
    主  文
異議均駁回。
    理  由
一、異議意旨略以：異議人即受處分人甲○○所有之車號ＢＰＮ
    －八三七號重型機車，於民國九十六年十月二日上午八時四
    十分許，由其父親陳炎讚騎乘該車沿臺北市○○○路南向北
    方向行駛至信義路口，經警以行經有燈光號誌管制之交岔路
    口為紅燈右轉行為，且拒絕停車接受稽查而逃逸之違規行為
    ，而掣單舉發。惟依陳炎讚四十年的駕駛機車經驗，從未有
    違規不服取締之紀錄，且當時亦未感覺有員警攔停之情形，
    為此聲明異議云云。
二、按汽車駕駛人，行經有燈光號誌管制之交岔路口闖紅燈右轉
    行為者，處新臺幣六百元以上一千八百元以下罰鍰；並記違
    規點數三點，道路交通管理處罰條例第五十三條第二項、第
    六十三條第一項第三款分別定有明文。次按汽車駕駛人，駕
    駛汽車有違反本條例之行為，經交通勤務警察或依法令執行
    交通稽查任務人員制止時，不聽制止或拒絕停車接受稽查而
    逃逸者，除按各該條規定處罰外，處新臺幣三千元以上六千
    元以下罰鍰；並記違規點數一點，道路交通管理處罰條例第
    六十條第一項、第六十三條第一項第一款亦定有明文。且按
    汽車駕駛人之行為有闖紅燈或不服指揮稽查而逃逸之情形，
    當場不能或不宜攔截製單舉發者，得逕行舉發，又第一項逕
    行舉發，應記明車輛牌照號碼、車型等可資辨明之資料，以
    汽車所有人為被通知人製單舉發，道路交通管理處罰條例第
    七條之二第一項第一款、第四款、第四項亦定有明文。再按
    本條例之處罰，受舉發違反道路交通管理事件之受處罰人，
    認為受舉發之違規行為應歸責他人者，應於舉發違反道路交
    通管理事件通知單應到案日期前，檢附相關證據及應歸責人
    相關證明文件，向處罰機關告知應歸責人，處罰機關應即另
    行通知應歸責人到案依法處理。逾期未依規定辦理者，仍依
    本條例各該違反條款規定處罰，道路交通管理處罰條例第八
    十五條第一項亦定有明文。
三、經查：
  (一)本件異議人所有之車號ＢＰＮ－八三七號重型機車，於九十
    六年十月二日上午八時四十分許，沿臺北市○○○路南向北
    方向行駛至信義路口時，逕自由南往東方向紅燈右轉信義路
    （北側慢車道）行駛，經執勤員警示意停車，仍未停車，逕
    自加速往東逃逸之違規事實，業據證人即當時執行勤務之員
    警乙○○在本院調查時證述屬實，其證稱：於九十六年十月
    二日上午八時四十分許，伊當時在臺北市○○○路與信義路
    口的北側慢車道，擔服特種警衛勤務，伊站在路口景福門圓
    環，約張榮發基金會大樓的前面，身著警察制服及反光雨衣
    ，當時有一輛車號ＢＰＮ－八三七號重機車在中山南路南往
    北是紅燈時，紅燈右轉信義路北側慢車道，伊當時就走到信
    義路北側慢車道路中間以手勢攔停他，但駕駛人非但未停車
    ，還繞過伊加速離去。伊即轉身記下車號，並記下該車車身
    顏色銀色及車型，當時該名騎士是男的，後面載有一位女生
    等語，而徵諸常理，證人乙○○與異議人素不相識，更無仇
    隙，其係依法執行交通勤務，洵無甘冒偽證罪責任意攀誣之
    理，兼酌證人陳炎讚（即本件實際駕駛人）在本院調查時亦
    坦承當時係騎乘車號ＢＰＮ－八三七號重型機車行經上開地
    點，顯無錯認他車之情形，其雖辯稱：當時未感覺有員警攔
    停云云，惟依證人乙○○之上開證述，其當時係身著警察制
    服及反光雨衣至道路中間以手勢攔停上開機車之駕駛人陳炎
    讚，駕駛人當無無法查覺之情事。是以，本件異議人所有之
    上開機車確有紅燈右轉，拒絕停車接受稽查而逃逸之事實，
    堪予認定。
四、綜上所述，本件異議人所有之車號ＢＰＮ－八三七號重型機
    車，確有交由其父親陳炎讚騎乘，而陳炎讚騎乘上開機車於
    前揭時間、地點，因有行經有燈光號誌管制之交岔路口為紅
    燈右轉行為，且拒絕停車接受稽查而逃逸之違規行為，事證
    明確。而異議人雖非本件行為人，然其未依道路交通管理處
    罰條例第八十五條第一項規定，於舉發違反道路交通管理事
    件通知單所載應到案日期前，檢附相關證據及應歸責人相關
    證明文件，向處罰機關告知應歸責人為何人，原處分機關乃
    依道路交通管理處罰條例第五十三條第二項、第六十條第項
    、第六十三條第一項第三款、第一款之規定，分別裁處異議
    人罰鍰新臺幣六百元及三千元，並記違規點數三點及一點，
    均屬有據，核無違誤或不當之處。異議人執持上揭理由，對
    原處分機關所為之二件裁決處分聲明異議，均為無理由，應
    予駁回。
據上論斷，應依道路交通案件處理辦法第十九條，裁定如主文。
中    華    民    國    97    年    5     月    7     日
                    交通法庭    法  官  王士珮
以上正本證明與原本無異
如不服本裁定應於送達後5 日內向本院提出抗告狀
                                書記官  郭晉良
中    華    民    國    97    年    5     月    7     日


司法院資訊處製作；財團法人民間司法改革基金會備份。
